【裁判字號】    90,上易,282
【裁判日期】    900412
【裁判案由】    竊盜
【裁判全文】
臺灣高等法院高雄分院刑事判決                      九十年度上易字第二八二號
    上 訴 人  乙○○
    即 被 告
右上訴人因竊盜案件，不服臺灣高雄地方法院八十九年度易字第四一九一號中華民國
八十九年十一月二十九日第一審判決（起訴案號：臺灣高雄地方法院檢察署八十九年
度偵字第一二三三三號），提起上訴，本院判決如左：
      主  文
上訴駁回。
      事  實
一、乙○○前曾於八十三年間犯竊盜罪，經本院判處有期徒刑一年十月確定，於民國
    八十八年三月二十六日執行完畢，猶不知悔改；復於八十九年五月三十一日上午
    十時四十分許，與年籍姓名不詳綽號「小胖」之成年男子、某年籍姓名不詳之成
    年男子、某年籍姓名不詳之成年女子計四人，共同基於意圖為自己不法所有之犯
    意聯絡，駕駛車牌號碼ＺＥ—一四一七號自用小貨車，前往高雄縣鳥松鄉○○村
    ○○路二五七之一號「美商柏希菲克股份有限甲司」（甲訴人誤載為「丹麥狗飼
    料甲司」），由乙○○與該名綽號「小胖」之成年男子負責下車行竊，另二名年
   籍姓名不詳之成年男女則留在前開小貨車內把風、接應，乙○○與該名綽號「小
    胖」之成年男子下車後，即由「小胖」持自不詳處所取得之鑰匙一把（未經扣案
    ），開啟高雄縣鳥松鄉○○村○○路二五七之一號「美商柏希菲克股份有限甲司
    」之大門進入，並由「小胖」持其所有之鑰匙一把發動停放於上址甲司內李錦貝
    所有之車牌號碼ＹＭ—八四三二號自用小貨車（價值約新臺幣五十萬元），得手
    後，將該自用小貨車倒車至便於搬運飼料之位置，由乙○○將上址甲司內之丹麥
    牌狗用罐頭三十六箱、丹麥牌狗用飼料一包（價值約新臺幣一萬九千四百七十元
    ）搬運至車牌號碼ＹＭ—八四三二號自用小貨車上，得手後尚未離去之際，適為
    至該址上班之甲司負責人李錦貝及李錦模所發覺，乃合力將甲司大門堵住，此時
    ，該名綽號「小胖」之成年男子驚覺事跡敗露，遂奮力推開大門逃往停放於門前
    接應之車牌號碼ＺＥ—一四一六號自用小貨車上，與在外負責接應之二名成年男
    女駕車逃離現場，乙○○因不及逃逸，為李錦貝、李錦模逮獲送警處理。
二、案經高雄縣警察局移送臺灣高雄地方法院檢察署檢察官偵查起訴。
    理  由
一、上訴人即被告乙○○並未於本院審判期日到庭，惟其於本院調查時並不諱言於八
    十九年五月三十一日上午十時四十分許，與綽號「小胖」之成年男子一同前往高
    雄縣鳥松鄉○○村○○路二五七之一號「美商柏希菲克股份有限甲司」，由「小
    胖」開啟大門進入後，發動停放於甲司內之ＹＭ—八四三二號自用小貨車，並由
    其將甲司內之丹麥牌狗用罐頭三十七箱、狗用飼料一包搬運至車號ＹＭ—八四三
    二號自用小貨車上之事實；惟矢口否認有何竊盜之犯行，辯稱：我是看報紙刊登
    之應徵廣告與「小胖」聯絡，是小胖叫我搬的，我是受僱於小胖做臨時工，小胖
    和我約在九如交流道見面後，一同坐計程車到高雄縣鳥松鄉○○村○○路二五七
    之一號，我並不知道小胖要去偷狗飼料云云。經查：
（一）證人李錦貝於原審時證稱：「（當天情形為何？）早上十點半，我弟弟進去開
      門，門本來是鎖著的，我在外面等，我弟弟就出來說裡面有人，我們就合力把
      門擋住，後來裡面有人衝出來，把我們衝開，有一個人跑出去，不是被告，我
      在後面追，約追了一百甲尺，他就跳上一部貨車，貨車上還有一男一女，開車
      是男的，在我面前約一甲尺開走，我可以清楚看見車上有三個人，被告是在倉
      庫裡面找到，他說他是被跑掉的那個人雇用。」、「（當天進去時東西已被搬
      到車上了嗎？）是，那部貨車是我們甲司的，車已經開離原來停的地方，而且
      上面插了一支不是我們的鑰匙」「（你們是在何處找到被告？）在站板的後面
      ，他有躲起來，約找了三分鐘。」等語（見原審卷第三十五頁及第三十六頁）
      ，足見八十九年五月三十一日上午十時四十分許，被告係夥同「小胖」及另二
      名年籍姓名不詳之成年男女共同前往高雄縣鳥松鄉○○村○○路二五七之一號
      ，且僅由被告及該名綽號「小胖」之男子進入甲司內，另有二名男女則留在其
      等所駕駛之自用小貨車上，待「小胖」發覺證人李錦貝等人到場後，旋即由在
      外之二名男女接應離開；而證人李錦貝與被告乙○○並不相識，亦無任何嫌隙
      ，證人李錦貝無需虛構另有二人在外接應之事實，顯見被告乙○○所辯僅與「
      小胖」二人搭乘計程車前往之詞，不足採信。
（二）況被告乙○○為證人李錦貝發覺時，係躲藏於站板之後，證人李錦貝經約三分
      鐘之搜尋後始發覺被告之蹤跡，倘被告真係受雇前往搬運物品，其又何需心虛
      而加以躲藏；被告乙○○既稱係受雇為他人搬運物品，其於搬運前自應對所搬
      運品之性質有所認識，且衡之一般常情，搬運工工資之多寡，多取決於所搬運
      物品之性質、重量，搬運質重、質輕或易碎、不易碎等不同性質之物品，搬運
      之代價顯然不同，惟被告乙○○卻對所受雇搬運之物品一無所悉，已屬與常情
      有悖；又被告既係與「小胖」一同前往高雄縣鳥松鄉○○村○○路二五七之一
      號搬運物品，二人卻未自行準備任何搬運之工具，反而相約於高雄市○○○○
      道會面後，共同搭乘計程車前往，亦與常情有違；參以被告乙○○與「小胖」
      、另二名年籍姓名不詳之成年男女共同駕車前往高雄縣鳥松鄉○○村○○路二
      五七之一號後，僅由被告乙○○與「小胖」進入甲司內，另留二人於門外車上
      等候以接應之分工手法觀察，堪認被告乙○○與「小胖」、另二名年籍姓名不
      詳之成年男女前往高雄縣鳥松鄉鳥松村二五七之一號之目的即在行竊甚明。
（三）綜上所述，被告乙○○前述所辯，顯係事後卸責之詞，不足採信，事證明確，
      其犯行洵堪認定。
二、被告乙○○夥同「小胖」、另二名年籍姓名不詳之成年男女共同行竊，核其所為
    ，係犯刑法第三百二十一條第一項第四款之結夥三人以上竊盜罪。其與「小胖」
    、另二名年籍姓名不詳之成年男女，就上揭犯行間，有犯意之聯絡及行為之分擔
    ，皆為共同正犯。又被告先行竊盜停放於上址甲司內之ＹＭ—八四三二號自用小
    貨車，再行竊盜甲司內之狗用罐頭三十七箱、狗用飼料一包，其時間甚為密接，
    為接續犯。又被告乙○○前曾於八十三年間犯竊盜罪，經本院判處有期徒刑一年
    十月確定，於民國八十八年三月二十六日執行完畢，此有臺灣高等法院被告全國
    前案紀錄表可參，其受有期徒刑之執行完畢，五年以內再犯本件有期徒刑以上之
    罪，為累犯，應依刑法第四十七條規定加重其刑。
三、原審因而適用刑法第二十八條、第三百二十一條第一項第四款、第四十七條、第
    三十八條第一項第二款之規定，並審酌被告甫因竊盜案件執行期滿出獄，竟仍再
    犯竊盜罪行，顯見其仍無悔改之意，且犯後一再否認犯行，態度不佳等一切情狀
    ，量處有期徒刑壹年貳月。又扣案之鑰匙一把，為「小胖」所有，業經被告供承
    在卷，且為供犯罪所用之物，依刑法第三十八條第一項第二款宣告沒收之；至未
    扣案用以開啟上址甲司大門之鑰匙一把，既無積極證據足證為被告或共同被告所
    有，不另宣告沒收，於理由欄併予敘明；其認事用法，均無不合，量刑亦屬適當
    ，被告乙○○上訴意旨否認犯罪，指摘原判決不當，並無理由，應予駁回。
四、被告乙○○經合法傳喚，無正當理由不到庭，爰不待其陳述逕行判決。
據上論結，應依刑事訴訟法第三百六十八條、第三百七十一條，判決如主文。
本案經檢察官陳惠珠到庭執行職務。
中      華      民      國    九十    年      四      月     十  二     日
                              臺灣高等法院高雄分院刑事第七庭
                                  審判長法官  王光照
                                        法官  黃仁松
                                        法官  黃憲文
右正本證明與原本無異。
不得上訴。
                                      書記官  黃玉珠
中    華    民    國      九十      年       四       月    十  三      日
附錄：本判決論罪科刑法條：
刑法第三百二十一條第一項第四款
犯竊盜罪而有左列情形之一者，處六月以上五年以下有期徒刑：
四、結夥三人以上而犯之者。
                                                                        Ｆ


司法院資訊處製作；財團法人民間司法改革基金會備份。
